臺灣桃園地方法院民事裁定　　　　　　110年度家聲字第185號
聲　請　人　國軍退除役官兵輔導委員會桃園市榮民服務處

法定代理人　徐偉光　　址同上


上列聲請人聲請變賣被繼承人李周昌遺產事件，本院裁定如下：
    主    文
許可聲請人變賣被繼承人李周昌所有如附表所示之不動產。
聲請程序費用由被繼承人李周昌之遺產負擔。
    理  由
一、按被繼承人在臺灣地區之遺產，由大陸地區人民依法繼承者
    ，其所得財產總額，每人不得逾新臺幣（下同）2 百萬元；
    第1 項遺產中，有以不動產為標的者，應將大陸地區繼承人
    之繼承權利折算為價額，臺灣地區與大陸地區人民關係條例
    第67條第1 項前段、第4 項前段定有明文。又為清償債權或
    交付遺贈物之必要，管理人經親屬會議之同意，得變賣遺產
    ；親屬會議不能召開或召開有困難時，依法應經親屬會議處
    理之事項，由有召集權人聲請法院處理之，民法第1179條第
    2 項、第1132條亦有明定。又遺產管理人為清償債權、交付
    遺贈物或移交遺產給大陸地區繼承人，有變賣遺產之必要者
    ，應聲請法院許可後辦理，退除役官兵死亡無人繼承遺產管
    理辦法第8 條之1 第1 項另有明文。
二、聲請意旨略以：被繼承人李周昌（男，民國0 年0 月00日生
    ，身分證統一編號：Z000000000號）為大陸來臺受聲請人列
    冊服務之退除役官兵，已於78年1 月28日死亡，遺有如附表
    所示之不動產。因被繼承人在臺無繼承人，依臺灣地區與大
    陸地區人民關係條例第68條及退除役官兵死亡無人繼承遺產
    管理辦法第4 條規定，聲請人為被繼承人之法定遺產管理人
    ，依法執行遺產管理人之職務，並經本院以108 年度司家催
    字第52號為公示催告在案。茲因聲請人所管理被繼承人之遺
    產，已有大陸地區人民李秀昌、李新昌、李春英表示繼承，
    並經本院准予備查在案，故請准聲請人依退輔會不動產標售
    作業規定變賣被繼承人所遺如附表所示之不動產等語。
三、經查，聲請人主張之上揭事實，業據提出被繼承人除戶謄本
    、榮民基本資料、財政部北區國稅局遺產稅逾核課期間案件
    證明書、土地所土地權狀影本、本院108 年度司家催字第52
    號民事裁定、公示催告新聞紙、本院109 年8 月25日桃院祥
    民忠82家繼735 字第1090028994號函等在卷為證，並經本院
    職權調閱本院82年度家繼字第735 號聲請繼承案卷、108 年
    度司家催字第52號公示催告案卷核閱無訛，堪信為真。本件
    被繼承人為退除役官兵，遺留如附表所示之不動產，聲請人
    為被繼承人之遺產管理人，依法有為被繼承人移交遺產之職
    務，因被繼承人在臺無其他繼承人，該不動產即非臺灣地區
    與大陸地區人民關係條例第67條第4 項但書所定不得繼承之
    標的；又被繼承人在臺無親屬，無法組成及召開親屬會議，
    而現因有大陸地區人民李秀昌、李新昌、李春英聲請繼承，
    依法自應將其繼承權利折算為價額後為遺產之交付。從而，
    聲請人聲請變賣被繼承人遺留如附表所示之不動產，並無不
    合，應予准許。
四、爰裁定如主文。
中    華    民    國   110    年    10    月    18    日
                    家事法庭    法  官  羅詩蘋
附表：
┌──┬──┬───────────────┬─────┐
│編號│財產│           不動產標示         │權利範圍  │
│    │種類│                              │          │
├──┼──┼───────────────┼─────┤
│1   │土地│桃園市○○區○○段000地號     │35/335    │
└──┴──┴───────────────┴─────┘
　
以上正本證明與原本無異。
如對本裁定抗告須於裁定送達後10日內向本院提出抗告狀，並繳
納抗告裁判費新臺幣1,000 元。
中    華    民    國   110    年    10    月    19    日
                                書記官  黃雅慧